【裁判字號】    94,訴,474
【裁判日期】    950117
【裁判案由】    毒品危害防制條例
【裁判全文】
臺灣宜蘭地方法院刑事判決               94年度訴字第474號
    公  訴  人  臺灣宜蘭地方法院檢察署檢察官
    被      告  甲○○
上列被告因違反毒品危害防制條例案件，經檢察官提起公訴（九
十四年度毒偵字第一０八一號），本院合議庭裁定由受命法官獨
任進行簡式審判程序，爰不經通常程序判決如下：
    主  文
甲○○連續施用第一級毒品，累犯，處有期徒刑玖月。
扣案第一級毒品海洛因壹包（驗後淨重零點陸肆公克；空包裝重
零點壹陸公克）及第二級毒品安非他命壹包（毛重壹公克），均
沒收銷燬之。
    事  實
一、甲○○前因施用毒品案件，經本院依臺灣宜蘭地方法院檢察
    署檢察官之聲請，裁定送觀察、勒戒後，認無繼續施用毒品
    之傾向，而於民國九十三年三月三日執行完畢出所，同日並
    由該署檢察官以九十三年度毒偵字第五０號不起訴處分後，
    又因施用毒品案件，經本院以九十三年度訴字第二一三號判
    處有期徒刑七月確定，再與其前經本院判處有期徒刑二月確
    定之竊盜案件，定應執行刑為有期徒刑八月確定，九十四年
    三月十六日縮刑期滿執行完畢。詎仍不知悛悔，復基於施用
    第一級毒品海洛因（下稱海洛因）抵癮之概括犯意，自其於
    九十四年三月十七日出獄後數日起，至同年九月六日某時許
    止，在宜蘭縣冬山鄉親水公園附近及宜蘭縣五結鄉○○路六
    十一號旁農田等處連續施用海洛因多次，且於九十四年九月
    六日某時許，在宜蘭縣五結鄉○○路六十一號農田旁施用海
    洛因時，將第二級毒品安非他命（下稱安非他命）與海洛因
    攙混一起同時施用。惟其於九十四年九月六日某時許，因同
    時施用海洛因及安非他命後，昏迷仰躺在宜蘭縣五結鄉○○
    路六十一號旁之農田內，經民眾於當日二十二時五分許報警
    送醫後，採尿送鑑而悉上情，並扣得海洛因一包（驗後淨重
    零點六四公克；空包裝重零點一六公克）及安非他命一包（
    毛重一公克）。
二、案經宜蘭縣警察局羅東分局報告臺灣宜蘭地方法院檢察署檢
    察官偵查起訴。
    理  由
一、上開事實，業據被告甲○○到庭供認不諱，復有慈濟大學醫
    學院濫用藥物檢驗中心所出具，分呈嗎啡及安非他命陽性反
    應之檢驗總表一份存卷，暨海洛因一包（驗後淨重零點六四
    公克；空包裝重零點一六公克）及安非他命一包（毛重一公
    克）扣案可佐，堪認被告之自白確與事實相符，足可採信。
    又被告甲○○前因施用毒品案件，經本院依臺灣宜蘭地方法
    院檢察署檢察官之聲請，裁定送觀察、勒戒後，認無繼續施
    用毒品之傾向，而於九十三年三月三日執行完畢出所，同日
    並由該署檢察官以九十三年度毒偵字第五０號不起訴處分後
    ，又因施用毒品案件，經本院以九十三年度訴字第二一三號
    判處有期徒刑七月確定，再與其前經本院判處有期徒刑二月
    確定之竊盜案件，定應執行刑為有期徒刑八月確定，九十四
    年三月十六日縮刑期滿執行完畢等情，則有上開不起訴處分
    書及臺灣高等法院被告全國前案紀錄表各一份在卷足考。本
    件事證已臻明確，被告犯行洵堪認定，應予依法論科。
二、核被告甲○○之所為，係犯毒品危害防制條例第十條第一項
    、第二項之施用第一級、第二級毒品罪。其施用毒品前持有
    海洛因及安非他命之行為，已分別為施用之高度行為所吸收
    ，均不另論罪。又其於九十四年九月六日同時將海洛因及安
    非他命攙混一起施用，乃係以一行為同時觸犯毒品危害防制
    條例第十條第一項、第二項之施用第一級毒品及第二級毒品
    等二罪名，應依刑法第五十五條想像競合犯之規定，從一重
    之施用第一級毒品罪處斷。另其先後多次施用海洛因抵癮之
    犯行，時間緊接，方法相同且觸犯構成要件相同之罪，顯係
    基於概括犯意反覆為之，應依刑法第五十六條連續犯之規定
    ，論以連續施用第一級毒品之一罪並依法加重其刑。末查，
    被告甲○○前因執行竊盜及違反毒品危害防制條例等罪，於
    九十四年三月十六日縮刑期滿執行完畢之事實，已詳前述，
    茲於有期徒刑執行完畢後五年內再犯本件有期徒刑以上之罪
    ，應依刑法第四十七條累犯之規定加重其刑，並依法遞加重
    之。審酌被告歷經毒品危害防制條例新制所定之觀察、勒戒
    之戒斷程序與刑罰之科處與執行後，仍有施用海洛因與安非
    他命抵癮之舉，顯見確已難憑己力戒除毒害，本有對之處以
    較長刑期俾求隔離戒毒之必要；惟念其坦承犯行，態度良好
    ，再參酌其犯罪動機、目的、手段、素行及造成社會整體潛
    在侵害程度等一切情狀，爰酌情量處如主文所示之刑，以資
    警懲。
三、扣案疑似海洛因之白色粉末一包，經送法務部調查局鑑定結
    果，認確含第一級毒品海洛因（驗後淨重零點六四公克；空
    包裝重零點一六公克）之事實，有該局九十四年十二月八日
    調科壹字第三００００一三六九號鑑定通知書一份在卷可查
    。另依被告自承施用安非他命之犯行不諱，佐以其遭警查獲
    時所採集之尿液，送驗後所呈之安非他命陽性反應，即足認
    定扣案疑似安非他命之結晶體一包（毛重一公克），應屬第
    二級毒品安非他命無誤。總此，應將主文第二項所示之扣案
    海洛因及安非他命，均依毒品危害防制條例第十八條第一項
    前段之規定，併予諭知沒收銷燬之，特此敘明。
據上論斷，應依刑事訴訟法第二百九十九條第一項前段，毒品危
害防制條例第十條第一項、第二項、第十八條第一項前段，刑法
第十一條前段、第五十六條、第五十五條、第四十七條，判決如
主文。
本案經檢察官賴慶祥到庭執行職務
中    華    民    國    95    年    1     月    17    日
                  臺灣宜蘭地方法院刑事第三庭
                      法  官  陳  嘉  年
以上正本證明與原本無異。
如不服本判決應收受本判決後10日內向本院提出上訴書狀，其未
敘述上訴理由者，並得於提起上訴後10日內向本院補提理由書狀
 (均須按他造當事人之人數附繕本)「切勿逕送上級法院」。
                      書記官  詹  玉  惠
中    華    民    國    95    年    1     月    17    日
附錄本案論罪科刑法條全文
毒品危害防制條例第十條第一項、第二項
施用第一級毒品者，處六月以上五年以下有期徒刑。
施用第二級毒品者，處三年以下有期徒刑。


司法院資訊處製作；財團法人民間司法改革基金會備份。
